臺灣臺南地方法院刑事判決　　　　　　　　　　　　　九十年度易字第一七七五號
　　公　訴　人　臺灣台南地方法院檢察署檢察官
　　被　　　告　乙○○
　　　　　　　　己○○
　　　　　　　　丁○○
右列被告因竊盜等案件，經檢察官提起公訴（九十年度營偵字第九五三號、第一一六
八號、第一二００號），本院判決如左：
    主  文
乙○○共同連續竊盜，處有期徒刑玖月。
己○○共同連續竊盜，處有期徒刑壹年；又服用酒類，不能安全駕駛動力交通工具而
駕駛，處拘役伍拾玖日，如易科罰金，以參佰元折算壹日。
丁○○共同連續竊盜，處有期徒刑伍月，如易科罰金，以參佰元折算壹日。
    事  實
一、乙○○、己○○或單獨或共同基於意圖為自己不法所有之概括犯意；己○○另與
    丁○○共同基於意圖為自己不法之所有之概括犯意，連續於如後附表所示之時間
    、地點，竊取如附表所示被害人之表列財產。渠等三人分別自民國（下同）九十
    年六月間起至同年七月九日止，陸續為警查獲。又己○○明知酒後開車易生危險
    ，仍於九十年七月九日晚間，飲用酒精類飲品，已達不能安全駕駛動力交通工具
    之程度，仍於該日晚間八時二十五分許，駕駛如後附表編號六所示時、地竊得之
    車牌號碼ＸＵ─一三一六號自用小客車，沿嘉義縣中埔鄉○○○○○路行駛，並
    於行至一七二線公路沄水路段時，為警攔檢當場測試口中呼氣之酒精濃度為每公
    升一點六七毫克而查獲。
二、案經台南縣警察局新營分局、白河分局分別報請台灣台南地方法院檢察署檢察官
    偵查起訴。
    理  由
一、訊據被告己○○對於附表編號一、三、四、五、六號所示竊盜犯行及於九十年七
    月九日晚間飲用酒類後，業已達不能安全駕駛動力交通工具之程度，而仍駕駛竊
    來之車牌號碼ＸＵ─一三一六號自用小客車，沿嘉義縣中埔鄉○○○○○路行駛
    等事實均供承不諱，被告丁○○對於附表編號一、四所示竊盜犯行亦供認不諱，
    且二人就共同於附表編號一、四所示時、地竊盜之情節所述相同，核與附表編號
    一、四被害人庚○○、丙○○於警訊及本院審理時指述相符，另附表編號三、五
    、六之被害人辛○○、連春欽、戊○○亦分別於警訊中指訴渠等之機車、自小貨
    車、自小客車分別於附表所示時、地遭竊，經警方查獲被告己○○等人後，分別
    將車輛領回，有扣押書及贓物認領保管單各三紙在卷可稽，而被告己○○於九十
    年七月九日晚間駕車為警查獲時，其呼氣中之酒精濃度高達每公升一點六七毫克
    ，有酒精濃度測試紀錄一紙在卷可按，是被告丁○○竊盜犯行，被告己○○竊盜
    及酒後不能安全駕車犯行均事證明確，足以認定。訊據被告乙○○對於附表編號
    二所示竊盜犯行供承不諱，然矢口否認有參與編號三、六之犯行，辯稱：「偷機
    車及偷自小客車都是己○○自己去偷的，與我無關，九十年七月三日是己○○要
    我載他到新營工業區，後來我就離開了，他去偷機車我並不知情，九十年七月九
    日因為己○○喝醉了，所以我才開那部自小貨車載他，後來他下車再去偷一部自
    小客車，我並不知情也沒有教唆他去偷」云云。經查，右揭附表編號三、六所示
    時、地，被告己○○及乙○○二人共同行竊車號ＭＲＫ－五七一號機車一部及車
    號ＸＵ－一三一六號自小客車一部等情，業據被告己○○於警訊、偵查及本院初
    訊時供承在卷，且其於警訊及偵查中均明確指認乙○○有參與該二件竊車行為，
    被告己○○與乙○○二人為朋友關係，並無過節，九十年七月九日己○○為警查
    獲前，尚約同乙○○要一起出遊，此為渠等二人在警訊時一致之陳述，是若非實
    情，己○○實無誣陷乙○○行竊之理。況參諸乙○○於警訊中供稱：「我當時駕
    駛ＴＩ－四一二一號車輛搭載己○○及綽號阿福者，於九十年七月九日下午二十
    時許，行經台南縣白河鎮○○里○○○○路旁，發現該台ＸＵ－一三一六號自小
    客車引擎未熄火，且駕駛人已下車，車上均無人，於是己○○向我說：路邊有停
    放乙部車，而且車燈亮著。於是我就駕車折返確認該車上無人，己○○就下車去
    竊取該自小客車」等語（詳九十年七月十日警訊筆錄），足見被告己○○及乙○○確有合意偷竊該自小客車無誤，己○○警、偵訊所為不利於被告乙○○之供述
    ，核與事實相符，自堪採信。被告乙○○事後空言否認乃卸責之詞；被告己○○
    於乙○○到庭審理後所稱乙○○未參與該二件機車及自小客車竊案云云，乃事後
    迴護之詞，均無足採信，該部分事證已臻明確，被告乙○○竊盜犯行，亦可認定
    。
二、查被告乙○○、己○○及丁○○均意圖為自己不法之所有，而竊取他人財物，渠
    等所為均係犯刑法第三百二十條第一項普通竊盜罪；又己○○服用酒類，不能安
    全駕駛動力交通工具而駕駛，核係犯刑法第一百八十五條之三之公共危險罪。被
    告己○○與丁○○就附表編號一、四犯行，己○○與乙○○就附表編號三、六犯
    行，均有犯意聯絡及行為分擔，應分別論以共同正犯。被告三人先後多次竊盜犯
    行，時間緊接，方法相同，觸犯構成要件相同之罪名，顯均係基於概括犯意反覆
    為之，均為連續犯，各應依刑法第五十六條之規定，以一罪論，並依法加重渠等
    之刑。被告己○○所犯上開竊盜及公共危險二罪間，犯意各別，行為互殊，應分
    論併罰。爰審酌被告三人均素行不佳，犯罪之目的、手段、所竊得財物價值、所
    生損害及犯罪後態度，並參酌被告己○○於九十年七月九日被查獲時呼氣中酒精
    濃度測試值高達每公升一‧六七毫克，猶於道路上駕駛車輛，對於道路使用人所
    生之危險非輕等一切情狀，分別量處如主文所示之刑，併就被告丁○○竊盜罪部
    分，諭知易科罰金之折算標準。
據上論斷，應依刑事訴訟法第二百九十九條第一項前段，刑法第二十八條、第五十六
條、第三百二十條第一項、第一百八十五條之三、罰金罰鍰提高標準條例第一條前段
、第二條，判決如主文。
本案經檢察官李白松到庭執行職務。
中      華      民      國    九十一    年      二      月     十八     日
                              臺灣臺南地方法院刑事第一庭
                                          法  官  黃  光  進
右正本證明與原本無異
如不服本判決應於送達後十日內向本院提出上訴狀（應附繕本）
                                          書記官  陳  登  拋
中      華      民      國    九十一    年      二      月     十八     日
附錄本案論罪科刑法條全文：
刑法第三百二十條第一項：
意圖為自己或第三人不法之所有，而竊取他人之動產者，為竊盜罪，處五年以下有期
徒刑、拘役或五百元以下罰金。
刑法第一百八十五條之三：
服用毒品、麻醉藥品、酒類或其他相類之物，不能安全駕駛動力交通工具而駕駛者，
處一年以下有期徒刑、拘役或三萬元以下罰金。
附表：
┌───┬───────┬──────┬───┬──────┬────┐
│編  號│時          間│地        點│行為人│財產損失    │被害人  │
├───┼───────┼──────┼───┼──────┼────┤
│  一  │八九年六月    │台南縣官田鄉│己○○│新台幣一千元│庚○○  │
│      │間某日        │二鎮村工社西│丁○○│            │        │
│      │              │街二五巷五號│      │            │        │
├───┼───────┼──────┼───┼──────┼────┤
│  二  │九十年六月二日│台南縣新營市│乙○○│行動電話一支│甲  ○  │
│      │下午一時許    │南紙里六鄰紙│      │一支、皮夾一│        │
│      │              │廠一一四之三│      │只（內有現金│        │
│      │              │            │      │三千六百元）│        │
├───┼───────┼──────┼───┼──────┼────┤
│  三  │九十年七月三日│台南縣新營市│己○○│車牌ＭＲＫ─┤辛○○  │
│      │晚間九時許    │太子路「夏威│乙○○│五七一號重型│        │
│      │              │夷檳榔攤」  │      │機車一輛    │        │
├───┼───────┼──────┼───┼──────┼────┤
│  四  │九十年七月五日│台南縣麻豆鎮│己○○│洋菸十五條  │丙○○  │
│      │晚間十時許    │安業里七七之│丁○○│            │        │
│      │              │五號前      │      │            │        │
├───┼───────┼──────┼───┼──────┼────┤
│  五  │九十年七月八日│台南縣新營市│己○○│車牌ＴＩ─四│連春欽  │
│      │下午四時許    │中山路同濟街│      │一二一自用小│        │
│      │              │口          │      │貨車一輛    │        │
├───┼───────┼──────┼───┼──────┼────┤
│  六  │九十年七月九日│台南縣白河鎮│己○○│車牌ＸＵ─一│戊○○  │
│      │晚間八時許    │河東里五三之│乙○○│三一六自小客│        │
│      │              │二號前      │      │車一輛      │        │
│      │              │            │      │            │        │
└───┴───────┴──────┴───┴──────┴────┘
